【裁判字號】    99,嘉簡,1776
【裁判日期】    991130
【裁判案由】    違反毒品危害防制條例
【裁判全文】
臺灣嘉義地方法院刑事判決            99年度嘉簡字第1776號
聲  請  人  臺灣嘉義地方法院檢察署檢察官
被      告  陳國正
上列被告因違反毒品危害防制條例案件，經檢察官提起公訴（99
年度毒偵字第1282號），被告自白犯罪，本院認宜以簡易判決處
刑，經改以簡易判決處刑，茲判決如下：
    主  文
陳國正施用第二級毒品，累犯，處有期徒刑陸月，如易科罰金，
以新臺幣壹仟元折算壹日；扣案甲基安非他命壹包（驗餘淨重零
點零玖參貳公克），沒收銷燬之；包裝上開甲基安非他命之包裝
袋壹個及吸食器壹組，均沒收。
    犯罪事實及理由
一、陳國正於民國87年間因施用毒品案件，經本院裁定觀察、勒
    戒後，認為無繼續施用毒品之傾向，於87年12月9日釋放出
    所；又因施用毒品案件，復經本院裁定觀察、勒戒，因認有
    繼續施用毒品之傾向，再經本院裁定令入戒治處所施以強制
    戒治後，於89年2月14日停止強制戒治處分出監，於89年9月
    13日保護管束期滿執行完畢。又因施用毒品案件，經國防部
    南部地方軍事法院澎湖分院以93年度澎裁字第1號裁定觀察
    勒戒，因無繼續施用毒品傾向，於93年3月22日釋放出所，
    並於93年4月14日經國防部南部地方軍事法院澎湖分院檢察
    署檢察官為不起訴處分確定。復於觀察勒戒執行完畢釋放後
    5年內，再因施用毒品案件，經本院以94年度嘉簡字第341號
    判決，判處有期徒刑5月確定，於94年12月8日縮刑期滿執行
    完畢。又因施用毒品違反毒品危害防制條例等案件，經本院
    分別以96度年易字第248號判決，判處有期徒刑5月、5月，
    定應執行有期徒刑8月確定，嗣上揭2罪均經減刑為有期徒刑
    2月15日確定；以96年度嘉簡字第1034號判決，判處有期徒
    刑6月確定；以96年度嘉簡字第1390號判決，判處有期徒刑6
    月確定，而上開各罪經本院以96年度聲字第868號裁定定應
    執行有期徒刑1年3月確定（此部分下稱第一部分），復因違
    反毒品危害防制條例、家庭暴力防治法等案件，經本院以96
    年度嘉簡字第1762號判決，判處有期徒刑6月確定；以96年
    度嘉簡字第1546號判決，判處有期徒刑5月確定；以96年度
    嘉簡字第1861號判決，判處有期徒刑4月確定；以96年度嘉
    簡字第1887號判決，判處有期徒刑3月確定；以97年度嘉簡
    字第179號判決，判處有期徒刑6月確定，而上開各罪經本院
    以97年度聲字第488號裁定定應執行有期徒刑1年8月確定（
    此部分下稱第二部分），上揭第一部分及第二部分經接續執
    行，於99年4月14日假釋出監、99年6月22日因保護管束期滿
    ，假釋未經撤銷視為執行完畢。其猶不知戒慎，竟基於施用
    第二級毒品之犯意，於99年8月12日下午4時許，在嘉義市○
    區○○路275號「自強風暴網喀」之廁所內，以將甲基安非
    他命（起訴書誤載為安非他命，逕予更正）放置於吸食器內
    ，點火燒烤吸食其煙霧之方式，施用第二級毒品甲基安非他
    命1次。嗣於同日下午6時20分許，因形跡可疑，經警盤查，
    並徵得其同意而採尿送驗後，其尿液檢驗結果呈安非他命與
    甲基安非他命陽性反應，始悉上情。案經嘉義市政府警察局
    第一分局報請臺灣嘉義地方法院檢察署檢察官偵查起訴後，
    由本院改以簡易判決處刑。
二、上揭犯罪事實迭據被告陳國正於警詢、偵查中坦承不諱，而
    其為警查獲後經採集尿液囑託鑑定結果，亦呈甲基安非他命
    陽性反應，並有長榮大學出具之99年8月30日確認報告及嘉
    義市政府警察局第一分局查獲毒品案件採集尿液送驗姓名對
    照表各乙份在卷可稽；並有吸食器1組，及搜索扣押筆錄、
    扣押物品目錄表、扣押物品收據各1件、照片1張在卷可佐；
    且現場查扣疑似甲基安非他命之透明結晶1包，經送行政院
    衛生署草屯療養院鑑定結果，亦檢出甲基安非他命成分等情
    ，復有該院99年10月5日草療鑑字第0990900258號鑑定書1件
    附卷足憑（參警卷第10頁至第11頁、第17頁至第20頁、偵查
    卷第30頁、第31頁）。是上述證據與被告之自白互核一致。
    又被告有事實欄一所載因施用毒品違反毒品危害防制條例而
    受觀察勒戒、強制戒治等情形，此亦有臺灣高等法院被告前
    案紀錄表在卷可憑。是以本件事證已臻明確，被告於觀察、
    勒戒，強制戒治執行完畢釋放後，於5年內已再犯施用毒品
    案件，並經依法追訴處罰，其本件第3次以上再度施用毒品
    甲基安非他命之行為，堪為認定，應予依法論科。
三、按甲基安非他命係毒品危害防制條例第2條第2項第2款所明
    定之第二級毒品，不得非法持有、施用。核被告陳國正所為
    ，係違反毒品危害防制條例第10條第2項之施用第二級毒品
    罪。其施用第二級毒品甲基安非他命前後持有甲基安非他命
    之低度行為，應為施用甲基安非他命之高度行為所吸收，不
    另論罪。另被告有事實欄一所載之科刑執行紀錄，此有臺灣
    高等法院被告前案紀錄表1份附卷可按，其於受有期徒刑執
    行完畢後，5年以內故意再犯本件有期徒刑以上之罪，為累
    犯，應依刑法第47條第1項規定加重其刑。爰審酌被告國中
    肄業之智識程度，且其有前述犯罪及施用毒品遭查獲之紀錄
    ，有臺灣高等法院被告前案紀錄表附卷足據，素行非佳，前
    已因觀察、勒戒執行完畢而經不起訴處分，業受毒品危害防
    制條例對施用毒品人之寬典，竟仍一再施用，不知戒除毒癮
    ，而其施用毒品實為戕害自身健康之犯罪，於他人固無明顯
    重大危害，然對社會善良風氣已足生不良影響，並斟酌其施
    用之次數，及其坦承施用毒品之犯行之犯後態度等一切情狀
    ，量處如主文所示之刑，併諭知易科罰金之折算標準，以資
    儆懲。
四、扣案甲基安非他命1包（驗前淨重為0.0934公克、驗餘淨重
    為0.0932公克），應依毒品危害防制條例第18條第1項前段
    規定沒收銷燬之；又上開甲基安非他命外包裝袋1個，係被
    告所有，用於包裹第二級毒品，防其裸露、逸出、潮濕，便
    於持有藉以施用甲基安非他命所用，亦經被告供述明確，為
    被告施用第二級毒品所用之物，應依刑法第38條第1項第2款
    規定，宣告沒收；另吸食器1組，亦為被告所有，供施用第
    二級毒品所用之物，業據被告供述綦詳，應依刑法第38條第
    1項第2款規定，宣告沒收。
五、依刑事訴訟法第449條第2項、第450條第1項，毒品危害防制
    條例第10條第2項、第18條第1項前段，刑法第11條前段、第
    47條第1項、第41條第1項前段、第38條第1項第2款，逕以簡
    易判決處刑如主文。
六、如對本判決上訴，須於判決送達後10日內向本院提出上訴狀
    （應附繕本）。
中    華    民  國    99    年    11    月    30    日
                  嘉義簡易庭  法  官  呂美玲
上列正本證明與原本無異。
如不服本判決，應於判決送達後10日內向本院提出上訴狀（應附
繕本）。
中    華    民    國    99    年    11    月    30    日
                              書記官  洪敏芳
附錄法條：
毒品危害防制條例第10條
施用第一級毒品者，處 6 月以上 5 年以下有期徒刑。
施用第二級毒品者，處 3 年以下有期徒刑。

司法院資訊處製作；財團法人民間司法改革基金會備份。
